# 请教关于监狱与监狱企业土地出租的问题

提问人：xzp369 时间：2015-06-01 10:35:47
最近在做监狱系统审计中发现有这样一个问题：监狱有一块国家划拨的土地，属于监狱资产， 2009 年至今一直出租给外部单位使用，但是租金是监狱企业在收，租金收入相关的账务处理也是监狱企业做。现在监狱要收回土地搞改扩建，就要支付承租人一些赔偿款，请问这个赔偿款应该由监狱支付还是监狱企业支付。依据是什么

回答人：chenyiwei
此问题建议咨询律师，并建议监狱和监狱企业双方适当协商。但一般理解，赔偿款应当由与承租人签订租赁合同且实际收取租金的一方承担和支付。